臺灣高雄地方法院民事裁定
111年度雄補字第1891號
原      告  蔡明志  
一、上列原告與被告于光瀚間損害賠償事件，原告起訴未據繳納
    裁判費。按起訴，應以訴狀表明訴訟標的及其原因事實、應
    受判決事項之聲明，提出於法院為之；原告之訴，有起訴不
    合程式或不備其他要件者，法院應以裁定駁回之。但其情形
    可以補正者，審判長應定期間先命補正，民事訴訟法第244 
    條第1 項第2 款、第3 款、第249 條第1 項第6 款定有明文
    。而應受判決事項之聲明必須明確一定，此乃起訴必備之程
    式。次按民國89年2 月9 日修正之民事訴訟法第244 條第1 
    項第2 款，將原規定之「訴訟標的」修正為「訴訟標的及其
    原因事實」，乃因訴訟標的之涵義，必須與原因事實相結合
    ，以使訴狀所表明請求法院審判之範圍更加明確。又原告起
    訴時所主張之訴訟標的法律關係及其原因事實，不僅涉及法
    院審判之標的。當事人之攻擊防禦方法，並將影響未來既判
    力客觀範圍之特定，自應慎重求其明確。又按民事訴訟法第
    244 條第1 項第3 款所稱之「應受判決事項之聲明」乃請求
    判決之結論，亦係請求法院應為如何判決之聲明，係用以特
    定法院審判之範圍，且如當事人獲勝訴之判決，該聲明即成
    為判決之主文，並為將來據以強制執行之依據。是以原告提
    起給付之訴，依上揭起訴必備程式之規定，所表明訴之聲明
    （給付內容及範圍）與法院所為之判決主文，均必須明確一
    定、具體合法、適於強制執行。如其聲明有不明瞭或不完足
    者，審判長應行使闡明權，令其補充之，此為審判長因定訴
    訟關係之闡明權，同時為其義務。
二、經查，原告起訴狀未記載訴之聲明，就其請求之原因事實亦
    無從認定之，核與起訴應備程式不合，致本院無法核定訴訟
    標的價額及計算應徵收之裁判費，前經本院於111 年11月17
    日裁定命原告於裁定送達後5 日內補正，原告則僅提出車牌
    號碼0000-00 號小客車之維修估價單據1 份，並未補正前開
    命補正事項，另原告雖於起訴狀內記載其因被告駕車於111 
    年4 月11日8 時28分在國道一號北向363.4 公里處肇致交通
    事故而受有車輛維修費、停車費、代步費、工作停損、及精
    神上耗損等損害，然原告既非前揭交通事故當事人，亦未提
    出證據證明其為現場事故車輛之所有權人，復未具體、特定
    表明其「訴訟標的」及「應受判決事項之聲明」，即係基於
    何原因事實及依據何法律關係，請求被告賠償何內容而提起
    本訴。茲依民事訴訟法第249 條第1 項但書之規定，命原告
    於收受本裁定後5 日內補正上開事項，逾期未補正，即駁回
    原告之訴，特此裁定。
中　　華　　民　　國　　111 　年　　12　　月　　14　　日
                  高雄簡易庭  法      官  謝宗翰
以上正本係照原本做成。
本裁定不得抗告。
中　　華　　民　　國　　111 　年　　12　　月　　14　　日
                              書  記  官  許弘杰